臺灣高雄地方法院刑事判決　　　　　　　 94年度訴字第894號
公　訴　人　臺灣高雄地方法院檢察署檢察官
被　　　告　甲○○　男　26歲.
上列被告因毒品危害防制條例案件，經檢察官提起公訴（93年度
毒偵字第7816號、94年度毒偵字第119 號），嗣因被告就被訴事
實為有罪之陳述，經本院告知簡式審判程序意旨，並聽取公訴人
及被告之意見後，本院合議庭裁定由受命法官獨任依簡式審判程
序審理，判決如下：
    主  文
甲○○施用第一級毒品，處有期徒刑陸月，如易科罰金，以佰
元折算壹日；扣案第一級毒品海洛因壹包（驗後淨重零點壹伍公
克、空包裝重零點貳貳公克）、殘留第一級毒品海洛因之針筒壹
支，均沒收銷燬之。又連續施用第二級毒品，處有期徒刑月，
如易科罰金，以佰元折算壹日；扣案之第二級毒品安非他命貳
包（總計驗前毛重零點柒公克、驗後毛重零點陸公克），殘留
第二級毒品安非他命之吸食器貳支、鏟管壹支、止血帶壹條、束
帶條壹條、夾鏈帶伍拾個，均沒收銷燬之。應執行有期徒刑柒月
，如易科罰金，以佰元折算壹日；扣案第一級毒品海洛因壹包
（驗後淨重零點壹伍公克、空包裝重零點貳貳公克）、殘留第一
級毒品海洛因之針筒壹支、第二級毒品安非他命貳包（總計驗前
毛重零點柒公克、驗後毛重零點陸公克），殘留第二級毒品安
非他命之吸食器貳支、鏟管壹支、止血帶壹條、束帶條壹條、夾
鏈帶伍拾個，均沒收銷燬之。
    事  實
一、甲○○前於九十二年間，因施用毒品案件，經本院九十二年
    度毒聲字第五二八二號裁定送觀察勒戒後，因無繼續施用毒
    品之傾向，於九十二年九月十日執行完畢釋放，並經臺灣高
    雄地方法院檢察署檢察官以九十二年度毒偵字第五二０四號
    不起訴處分確定。詎甲○○猶不知悔改，明知海洛因及安非
    他命業經公告列為毒品危害防制條例第二條第二項之第一、
    二級毒品，不得非法持有、施用，竟仍基於施用第一級毒品
    海洛因之犯意，及施用第二級毒品安非他命之概括犯意，而
    於九十三年十一月一日晚上八時許，在高雄市○○區○○街
    附近某網咖內，以第一級毒品海洛因滲入香煙之方式，施用
    第一級毒品海洛因一次，而另以燒烤吸食含有甲基安非他命
    成分煙氣方式，施用第二級毒品安非他命一次，嗣因其係毒
    品列管人口，經警於九十三年十一月二日早上採其尿液送驗
    結果，檢出嗎啡陽性及甲基安非他命均為陽性反應，始悉上
    情。其再於九十三年十二月十四日凌晨一時許，在同上址網
    咖內，以燒烤吸食含有甲基安非他命成分煙氣方式，施用第
    二級毒品安非他命一次，嗣經警於同年月十四日二十二時二
    十分許，持搜索票前往其高雄市苓雅區○○○路113 巷60號
    重零點貳貳公克）、殘留第一級毒品海洛因而無法剝離之針
    筒一支、安非他命二包、殘留第二級毒品安非他命而無法剝
    離之吸食器二支、鏟管一支、止血帶一條、束帶條一條、夾
    鏈帶五十個（起訴書誤繕為五十六只），始悉上情。
二、案經高雄市政府警察局苓雅分局報告臺灣高雄地方法院檢察
    署檢察官偵查起訴。
    理  由
壹、程序方面：
一、按除被告所犯為死刑、無期徒刑、最輕本刑為三年以上有期
    徒刑之罪或高等法院管轄第一審案件者外，於法院行準備程
    序進行中，被告先就被訴事實為有罪之陳述時，審判長得告
    知被告簡式審判程序之旨，並聽取當事人、代理人、辯護人
    及輔佐人之意見後，裁定進行簡式審判程序；且受命法官行
    準備程序，與法院或審判長有同一之權限；又簡式審判程序
    之證據調查，不受刑事訴訟法第一百五十九條第一項、第一
    百六十一條之二、第一百六十一條之三、第一百六十三條之
    一及第一百六十四條至第一百七十條規定之限制，刑事訴訟
    法第二百七十三條之一第一項、第二百七十九條第二項前段
    、第二百七十三條之二分別定有明文。
二、查本件被告所犯為死刑、無期徒刑、最輕本刑為三年以上有
    期徒刑以外之罪，且非高等法院管轄第一審之案件，其於準
    備程序就前揭被訴事實為有罪之陳述，經受命法官告知簡式
    審判程序之旨，並聽取當事人之意見後，本院認無不得或不
    宜改依簡式審判程序進行之處，爰依刑事訴訟法第二百七十
    三條之一第一項、第二百八十四條之一，裁定本件由受命法
    官獨任進行簡式審判程序，合先敘明。
貳、實體方面：
一、右揭犯罪事實，業據被告甲○○於本院審理時供承不諱，且
    被告為警查獲時所採取之尿液，經臺灣檢驗科技股份有限公
    司、高雄市立凱旋醫院檢出嗎啡陽性及甲基安非他命反應，
    此有上開尿液代碼對照表、檢驗報告書各一紙在卷可稽。此
    外，復有第一級毒品海洛因之白色粉末一包扣案可佐，且該
    一包白色粉，經送法務部調查局鑑定結果，確為第一級毒品
    海洛因（驗後淨重零點壹伍公克、空包裝重零點貳貳公克）
    ，此有該局九十四年一月二十八日調科壹字第二二００一八
    九五九號鑑定通知書一紙在卷可徵。另有第二級毒品安非他
    命二包晶體扣案可參，且該二包晶體經送高雄醫學大學附設
    中和紀念醫院鑑定結果，確為第二級毒品甲基安非他命（總
    計驗前毛重零點柒公克、驗後毛重零點陸公克），此有該
    院九十四年一月十八日報告編號９４０１─３６２號之檢驗
    報告一份在卷可憑。再有扣案殘留第一級毒品海洛因而無法
    剝離之注射針筒一支、殘留第二級毒品安非他命而無法剝離
    之吸食器一支、鏟管一支、止血帶一條、束帶條一條、夾鏈
    帶五十個，均送高雄醫學大學附設中和紀念醫院鑑定結果，
    確為殘留第一級毒品海洛因而無法剝離之注射針筒一支、及
    均殘留有第二級毒品安非他命而無法剝離之吸食器二支、鏟
    管一支、止血帶一條、夾鏈帶五十個、束帶條一條，此有高
    雄醫學大學附設中和紀念醫院九十四年四月六日報告編號９
    ４０１─９７８號、９７９號、９８０號、９８１號、９８
    ２號、９８３號之檢驗報告書（詳本院卷第三十頁至第三十
    五頁）各一份附卷可查，足見被告之自白與事實相符，其確
    有施用第一級毒品海洛因、第二級毒品安非他命之犯行無疑
    。又查被告前於九十二年間，因施用毒品案件，經本院九十
    二年度毒聲字第五二八二號裁定送觀察勒戒後，因無繼續施
    用毒品之傾向，於九十二年九月十日執行完畢釋放，並經臺
    灣高雄地方法院檢察署檢察官以九十二年度毒偵字第五二０
    四號不起訴處分確定，有臺灣高等法院被告全國前案紀錄表
    與台灣高雄地方法院檢察署刑案資料查註紀錄表各一份在卷
    可稽。綜上所述，被告於觀察、勒戒執行完畢釋放後五年內
    再犯毒品危害防制條例之罪之事證明確，其所為顯與該條例
    第二十三條第二項之規定相符，應予依法論科。
二、按海洛因及安非他命為毒品危害防制條例第二條第二項第一
    、二款所明定之第一、二級毒品。核其所為，係犯該條例第
    十條第一、二項之施用第一、二級毒品罪。被告二次施用第
    二級毒品安非他命之犯於概括之犯意，應依連續犯之規定論
    以一罪，並應加重其刑。被告先後持有第二級毒品安非他命
    亦係基於概括之犯意，本應以連續持有論，惟其持有後，進
    而施用，其持有之低度行為應被施用高度行為所吸收，不另
    論其持有第一、二級毒品罪。又被告所犯上開施用第一、二
    級毒品罪間，係犯意個別，行為互殊，應予分論併罰。玆審
    酌被告前曾因施用毒品案件，經觀察、勒戒執行完畢，仍未
    能徹底戒絕毒品，復再犯本件施用毒品罪，顯見戒毒意志不
    堅，毒癮非淺，惟念其犯後承犯行，及其施用毒品之次數、
    時間久暫，暨施用毒品乃自戕行為，未對他人造成危害，且
    被告有改過之心，再三強調不再讓其祖母傷心等一切情狀，
    爰分別量處如主文所示之刑，並諭知易科罰金之折算標準，
    且定其應執行刑，及易科罰金之折算標準，以勵自新。至於
    扣案第一級毒品海洛因粉末一包（驗後淨重零點壹伍公克、
    空包裝重零點貳貳公克）、第二級毒品安非他命晶體二包（
    總計驗前毛重零點柒公克、驗後毛重零點陸公克）、殘留
    第一級毒品海洛因而無法剝離之針筒一支、殘留第二級毒品
    安非他命而無法剝離之吸食器二支、鏟管一支、止血帶一條
    、束帶條一條、夾鏈帶五十個，均為毒品危害防制條例第二
    項之毒品，均應依同條例第十八條第一項前段規定，宣告沒
    收銷燬之。至鑑驗所耗損之毒品，既已費失，自無庸宣告沒
    收銷燬，附此敘明。
三、至於扣案之另白色粉末一包（驗後淨重貳點壹伍公克、空包
    裝重零點陸貳公克），經送法務部調查局鑑定結果，確無毒
    品成份，此有該局九十四年一月二十八日調科壹字第二二０
    ０一八九五九號鑑定通知書一紙在卷可徵，核與被告於本院
    九十四年四月一日審訊時供述：扣案二包白色粉末，其中一
    包是第一級毒品海洛因（驗後淨重零點壹伍公克、空包裝重
    零點貳貳公克），而另一包是葡萄糖（驗後淨重貳點壹伍公
    克、空包裝重零點陸貳公克），並不是毒品，至於本案全部
    扣押物品伊願意拋棄等語情節亦相符合，是上開扣案之無毒
    品成份白色粉末一包，並非屬違禁物，亦非供被告預備或供
    其犯罪所用之物，自無庸宣告沒收，併此敘明。
據上論斷，應依刑事訴訟法第二百七十三條之一第一項、第二百
八十四條之一、第二百九十九條第一項前段，毒品危害防制條例
第十條第一項、第二項、第十八條第一項前段，刑法第十一條、
第五十六條、第四十一條第一項前段、第二項、第五十一條第五
款，罰金罰鍰提高標準條例第二條，判決如主文。
本案經檢察官乙○○到庭執行職務。
中    華    民    國  九十四  年  四   月    二十九   日
                  刑事第五庭  法  官  施添寶
中　　華　　民　　國　　94　　年　　4 　　月　　29　　日
以上正本證明與原本無異。
如不服本判決，應於收受送達後10日內向本院提出上訴書狀。
　　　　　　　　　 　　       書記官  陳威志
附錄本件論罪法條
毒品危害防制條例第十條
施用第一級毒品者，處六月以上五年以下有期徒刑。
施用第二級毒品者，處三年以下有期徒刑。
毒品危害防法條例第十一條第三項：
持有專供製造或施用毒品之器具者，處一年以下有期徒刑、拘役
或新臺幣一萬元以下罰金。
